【裁判字號】    92,訴緝,29
【裁判日期】    920313
【裁判案由】    毒品危害防制條例
【裁判全文】
臺灣臺北地方法院刑事判決                          九十二年度訴緝字第二九號
    公  訴  人  臺灣臺北地方法院檢察署檢察官
    被      告  甲○○
    選任辯護人  李國盛律師
右列被告因毒品危害防制條例案件，經檢察官提起公訴（九十一年度偵字第一一０五
號），本院判決如左：
    主  文
甲○○連續販賣第二級毒品，處有期徒刑肆年。
扣案之含第二級毒品ＭＤＡ、ＭＤＭＡ成分之藥錠捌拾顆均沒收銷燬之；另扣案之
分裝袋拾只均沒收之；未扣案之販賣第二級毒品所得之財物新台幣壹佰捌拾元沒收之
，如全部或一部不能沒收時，以其財產抵償之。
    事  實
一、甲○○明知ＭＤＡ及ＭＤＭＡ均係毒品危害防制條例第二條所規定之第二級毒品
    ，不得非法持有及販賣，其為供己施用，而於民國九十年十一月二十八日凌晨二
    時三十分許，在台北市○○○路與羅斯福路口，自真實年籍不詳之綽號「阿良」
    之成年男子處，以每顆新台幣（下同）二百十元之價格購入含第二級毒品ＭＤＡ
    、ＭＤＭＡ成分之藥錠一百顆而持有之，嗣因他人需用而央其讓售，乃基於意圖
    營利販賣第二級毒品之概括犯意，先後於九十年十二月一日凌晨一時三十分許、
    九十年十二月八日凌晨二時許及九十年十二月九日凌晨二時三十分許，在台北市
    中山區○○○路與遼寧街口，將上開藥錠以每顆三百元之價格，分別出售予真實
    年籍不詳之綽號「凱文」之男子（三顆）、綽號「溫蒂」之女子（二顆）、綽號
    「阿傑」之男子（三顆）等人，藉此賺取差價牟利，合計獲利約一百八十元（按
    綽號「凱蒂」之女子業已當場給付價款，其餘尚未收得款項）。嗣於九十年十二
    月九日上午八時三十分許，在台北市中山區○○○路與遼寧街口前，因遇警攔查
    欲將所持有之前開藥錠八十三顆（因其中九顆業經其個人施用）丟棄，為警當場
    查獲始得知上情，並扣得含第二級毒品ＭＤＡ、ＭＤＭＡ成分之藥錠八十三顆及
    其所有供販賣上開藥錠所用之分裝袋十只。
二、案經台北市政府警察局中山分局報請台灣台北地方法院檢察署檢察官偵查起訴。
    理  由
一、右揭犯罪事實，業據被告甲○○於警訊及偵審中坦承不諱，並有扣押證明筆錄及
    照片在卷可稽，復有扣案之含第二級毒品ＭＤＡ、ＭＤＭＡ成分之藥錠八十三顆
    及分裝袋十只可資佐證，足徵被告甲○○之自白與事實相符。又扣案之藥錠八十
    三顆，經送台北市政府警察局檢驗之結果，均檢出含有第二級毒品ＭＤＡ、ＭＤ
    ＭＡ成分，此有該局九十一年一月二十八日北市鑑毒字第八三九號鑑驗通知書一
    份在卷可稽，足見被告甲○○所販賣之藥錠確為第二級毒品。本件事證明確，被
    告犯行洵堪認定，應予依法論科。
二、查ＭＤＡ、ＭＤＭＡ係毒品危害防制條例第二條第一項第二款所規定之第二級毒
    品，而毒品危害防制條例第四條第二項僅規定販賣第二級毒品，是ＭＤＡ及ＭＤ
    ＭＡ雖均屬毒品危害防制條例第二條第二項第二款所規定之第二級毒品，然被告
    甲○○係以一行為販賣同時含第二級毒品ＭＤＡ、ＭＤＭＡ成分之藥錠，自應僅
    以販賣第二級毒品一罪論。核被告甲○○所為，係犯毒品危害防制條例第四條第
    二項之販賣第二級毒品罪。又其販賣第二級毒品前、後持有第二級毒品之低度行
    為，應為販賣第二級毒品之高度行為所吸收，均不另論罪。又其先後多次販賣第
    二級毒品犯行，時間緊接，方法相同，觸犯基本構成要件相同之罪，顯係基於概
    括犯意而為之，應依連續犯之規定論以一罪，並依法加重其刑，然無期徒刑不得
    加重。又被告甲○○所購得之上開毒品本係欲供己施用，僅因他人需用而出售牟
    利，且其販賣所得僅為一百八十元，而其因一時失慮而蹈法網，以致觸犯本件最
    輕本刑為有期徒刑七年以上之罪，經審酌其上開情節足認尚堪憫恕，倘依法判處
    被告甲○○毒品危害防制條例第四條第二項所規定之最低度刑罰猶嫌過重，爰依
    刑法第五十九條之規定減輕其刑，故無期徒刑則減為七年以上有期徒刑，有期徒
    刑則減輕其刑二分之一，並依法先加後減之。爰審酌被告甲○○未曾受有期徒刑
    以上刑之宣告，此有台灣高等法院檢察署刑案紀錄簡覆表一份在卷可稽，其非法
    販賣第二級毒品ＭＤＭＡ供他人施用，對個人身心戕害甚鉅，助長社會不良風氣
    ，然於犯後尚能坦承犯行，及其犯罪之動機、目的、手段、被告之品行、智識程
    度、所得利益及犯罪所生之危害等一切情狀，量處如主文所示之刑。
三、扣案之含第二級毒品ＭＤＡ、ＭＤＭＡ成分之藥錠八十三顆，不問屬於犯人與否
    ，均應依毒品害防制條例第十八條第一項前段之規定沒收銷燬之。又扣案之分裝
    袋十只，係供販賣毒品所用之物，業經被告甲○○供承在卷，爰依毒品危害防制
    條例第十九條第一項前段之規定沒收之。另未扣案之販賣毒品所得財物一百八十
    元，應依毒品危害防制條例第十九條第一項規定沒收之，如全部或一部不能沒收
    時，以其財產抵償之。
據上論斷，應依刑事訴訟法第二百九十九條第一項前段，毒品危害防制條例第四條第
二項、第十八條第一項前段、第十九條第一項，刑法第十一條前段、第五十六條、第
五十九條，判決如主文。
本案經檢察官呂建興到庭執行職務。
中      華      民      國      九十二      年     三     月    十三    日
                                  臺灣臺北地方法院刑事第九庭
                                          法  官    黃雅君
如不服本判決，應於判決送達後十日內，向本院提出上訴狀。
右正本證明與原本無異。
                                          書記官    梁淑時
中      華      民      國      九十二      年     三     月    十四    日
附錄本案論罪科刑法條：
毒品危害防制條例第四條
製造、運輸、販賣第一級毒品者，處死刑或無期徒刑；處無期徒刑者，得
併科新台幣一千萬元以下罰金。
製造、運輸、販賣第二級毒品者，處無期徒刑或七年以上有期徒刑，得併
科新台幣七百萬元以下罰金。
製造、運輸、販賣第三級毒品者，處五年以上有期徒刑，得併科新台幣五
百萬元以下罰金。
製造、運輸、販賣專供製造或施用毒品之器具者，處一年以上七年以下有
期徒刑，得併科新台幣一百萬元以下罰金。
前四項之未遂犯罰之。


司法院資訊處製作；財團法人民間司法改革基金會備份。
